# 固定资产入账

提问人：lizq1927 时间：2013-12-05 15:30:11
公司在 4 月份收到固定资产并验收后，就将固定资产闲置在那里，并没有使用也没有入账。在 8 月份才正式开始使用， 8 月份才入账。
那么这期间需要计提折旧吗？

回答人：chenyiwei
如果 4 月份已经达到预定可使用状态的（根据《企业会计准则第 17 号——借款费用》第十三条判断），则应从 5 月份开始计提折旧。
闲置期间的折旧计入管理费用。